台灣台中地方法院刑事判決　　　　　　　94年度訴字第2708號
公　訴　人　臺灣臺中地方法院檢察署檢察官
被　　　告　甲○○
上列被告因毒品危害防制條例案件，經檢察官提起公訴（94年度
毒偵字第3838號），並經該署檢察官移請併案審理（94年度毒偵
字第4266號），經本院合議庭裁定，由受命法官依法獨任進行簡
式審判程序判決如下：
    主  文
甲○○連續施用第一級毒品，累犯，處有期徒刑拾壹月，扣案之
第一級毒品海洛因壹小包淨重○‧四二公克（空包裝重○‧二四
公克），沒收銷燬之。
    事  實
一、甲○○素行極為不佳，前曾犯違反麻醉藥品管理條例、違反
    肅清煙毒條例、違反毒品危害防制條例等罪，其中於民國（
    下同）九十一年間所觸犯違反毒品危害防制條例罪，經本院
    裁定強制戒治（嗣於九十二年四月二日期滿），並判處有期
    徒刑八月確定，甫於九十三年一月十三日因縮短刑期執行完
    畢，詎仍不知悔改。甲○○復因連續施用第一級毒品海洛因
    案件，經臺灣臺中地方法院檢察署檢察官提起公訴後，嗣經
    本院於九十四年五月十日，以九十四年度訴字第一二一五號
    判處有期徒刑十月，並於九十四年六月六日確定。詎甲○○
    復於五年內基於概括犯意，自九十四年六月二十日起至同年
    七月十五日早上九時許止，連續在臺中市○區○○里○○路
　　八十五巷七之四號住處，施用第一級毒品海洛因多次，平均
    約一天施用三次。嗣為警於九十四年六月二十六日十九時二
    十分許，在台中市○區○○路二十九號前查獲，並扣得第一
    級毒品海洛因一小包淨重○‧四二公克（空包裝重○‧二四
    公克）。甲○○又於九十四年七月十五日下午十四時三十七
    分許在台中市○區○○路一段一之七號地下室五樓被警採尿
    二度查獲。
二、案經臺中市警察局第一分局報請臺灣台中地方法院檢察署檢
    察官偵查起訴，並經台中市警察局第一分局報請該署檢察官
    移請併案審理。
    理  由
一、按除被告所犯為死刑、無期徒刑、最輕本刑為三年以上有期
    徒刑之罪或高等法院管轄第一審案件者外，於前條第一項程
    序進行中，被告先就被訴事實為有罪之陳述時，審判長得告
    知被告簡式審判程序之旨，並聽取當事人、代理人、辯護人
    及輔佐人之意見後，裁定進行簡式審判程序，刑事訴訟法第
    二百七十三條之一第一項定有明文。本件被告所犯係死刑、
    無期徒刑、最輕本刑為三年以上有期徒刑以外之罪，其於準
    備程序中就被訴事實為有罪之陳述，且經審判長告知被告簡
    式審判程序之旨，並聽取公訴人及被告之意見後，本院合議
    庭認為適宜而裁定由受命法官獨任進行簡式審判程序，合先
    敘明。
二、上揭事實，業據被告甲○○於本院審理時，坦承不諱，並有
    被告所有之第一級毒品海洛因一小包淨重○‧四二公克（空
    包裝重○‧二四公克）扣案足資佐證，而該扣案之白色粉末
    一小包，經囑託法務部調查局鑑定結果，確屬毒品海洛因淨
    重○‧四二公克（空包裝重○‧二四公克）無訛，此有該局
    九十四年九月十四日調科壹字第一二○○一六四四七號鑑定
    通知書一份附卷可參。且被告為警二度查獲，經警採其尿液
    送請私立中山醫學大學附設醫院藥物濫用檢測中心檢驗結果
    ，檢出嗎啡呈陽性反應，此有該檢測中心九十四年七月七日
    第五五七四一八號、九十四年八月一日第五五八三○九號尿
    液篩檢檢驗報告各一份在卷可憑，此外，復有員警職務報告
    、現場圖、前揭本院判決書及被告之刑案資料查註紀錄表、
    臺灣高等法院被告全國前案紀錄表各一紙附卷可稽，足認被
    告自白，核與事實相符，堪予採信，事證至臻明確，被告甲
    ○○違反毒品危害防制條例犯行洵堪認定。
三、按海洛因係毒品危害防制條例第二條第二項第一款所定之第
    一級毒品，不得非法施用，是核被告甲○○所為，係犯毒品
    危害防制條例第十條第一項之施用第一級毒品罪。被告施用
    第一級毒品前後持有第一級毒品之低度行為，應為其施用第
    一級毒品之高度行為所吸收，不另論罪。被告先後多次施用
    第一級毒品海洛因之行為，時間緊接，犯罪構成要件相同，
    顯係出於概括之犯意為之，為連續犯，應依刑法第五十六條
    之規定以一罪論，並加重其刑。查被告甲○○前曾於九十一
    年間觸犯違反毒品危害防制條例罪，經本院裁定強制戒治（
    嗣於九十二年四月二日期滿），並判處有期徒刑八月確定，
    甫於九十三年一月十三日因縮短刑期執行完畢，此有臺灣台
    中地方法院檢察署刑案資料查註紀錄表在卷可按，其於五年
    之內再犯有期徒刑以上之本罪，係屬累犯，應依刑法第四十
    七條之規定，遞予加重其刑。爰審酌被告甲○○犯罪之動機
    、目的、手段、品行極為不佳，詳如前述，此有台灣台中地
    方法院檢察署刑案資料查註紀錄表一份在卷可按，被告曾有
    施用毒品不良素行，經執行完畢後，仍不知警惕，再次施用
    毒品，經檢察官依初次勒戒、觀察後，仍不知悔改警惕，猶
    繼續施用毒品不輟，情節非輕，有失政府制定毒品危害防制
    條例之立法美意，本不宜寬貸，惟此乃自戕且容易成癮之行
    為，從另一角度觀察，應視同病人看待，及犯後已坦承犯行
    ，態度良好等一切情狀，量處如主文所示之刑，以資懲儆。
    至於扣案之第一級毒品海洛因一小包淨重○‧四二公克（空
    包裝重○‧二四公克），依毒品危害防制條例第二條之規定
    ，屬第一級毒品，不問屬於犯人與否，爰依毒品危害防制條
    例第十八條第一項前段之規定，宣告沒收銷燬之。
據上論斷，應依刑事訴訟法第二百九十九條第一項前段、第二百
七十三條之一第一項，毒品危害防制條例第十條第一項、第十八
條第一項前段，刑法第十一條、第五十六條、第四十七條，判決
如主文。
中　　華　　民　　國　　94　　年　　10　　月　　4 　　日
                  刑事第八庭    法　官　洪俊誠
以上正本證明與原本無異。
如不服本判決，應於判決送達後十日內向本院提出上訴狀，上訴
於臺灣高等法院臺中分院(須附繕本)。
                                書記官　蕭榮峰
中　　華　　民　　國　　94　　年　　10　　月　　4 　　日
附錄論罪科刑實體法條文：
毒品危害防制條例第十條：
施用第一級毒品者，處六月以上五年以下有期徒刑。
施用第二級毒品者，處三年以下有期徒刑。
